---
title: "PCM_10"
author: "Marcial Escudero"
date: "2024-01-18"
output: html_document
editor_options: 
  chunk_output_type: console
---

En esta sesión veremos diferentes modelos donde las tasas de diversificación dependen de estados de caracter de un fenotipo que puede ser discreto o continuo.

MODELO BISSE

Este fue el primer modelo que se describió de este tipo, en donde las tasas de diversificación (especiación y extinción) dependen del estado de carácter un caracter discreto binario (Madison et al., 2007).

En este caso podemos ajustar un modelo en donde ajustamos la evolución de nuestro carácter discreto binario y nuestro árbol se ajusta a un proceso de tipo birth-death pero no está influenciado por los estados de carácter de nuestro rasgo de interés y compararlo con modelo en donde las tasas de extinción y especiación si están influenciadas por el estado de caracter de nuestro rasgo binario (Madison et al., 2007).

El modelo BiSSE está implementado en el paquete de R diversitree. Usaremos la función tree.bisse . Esta función ajusta 6 parámetros del modelo BiSSE que son la tasa de especiación en el estado 0, la tasa de especiación en el estado 1, la tasa de extinción en el estado 0, la tasa de extinción en el estado 1, la tasa de transición de 0 a 1 y la tasa de transición de 1 a 0 (lambda0, lambda1, mu0, mu1, q01, q10).
Para compararlo con un modelo nulo, simularemos un proceso birth-death con un caracter binario que evoluciona bajo un modelo de tip Mk, pero en donde no hay dependencia entre las tasas de diversificación y los estados de caracter del rasgo binario.

```{r}
library(diversitree)
## subdivide our plot and set margins
par(mfrow=c(1,2),mar=c(0.1,1.1,2.1,1.1))
## panel a)
## set BiSSE parameter values
pars<-setNames(c(0.1,0.3,0.01,0.01,0.03,0.03),c("lambda0","lambda1","mu0","mu1","q01","q10"))
pars
## simulate BiSSE tree
phy.bisse<-tree.bisse(pars,max.taxa=80,x0=0)
h<-history.from.sim.discrete(phy.bisse,0:1)
## plot simulated tree
plot(h,phy.bisse,show.tip.label=FALSE,cols=c("black","grey"),cex=0.7)
## add panel label
mtext("(a)",lwd=1,adj=0,font=1)
## panel b)
## set non-BiSSE simulation parameter values
pars<-setNames(c(0.2,0.2,0.01,0.01,0.03,0.03),c("lambda0","lambda1","mu0","mu1","q01","q10"))
pars
## simulate state-independent diversification
phy.nonbisse<-tree.bisse(pars,max.taxa=80,x0=0)
h<-history.from.sim.discrete(phy.nonbisse,0:1)
## plot results
plot(h,phy.nonbisse,show.tip.label=FALSE,cols=c("black","gray"),cex=0.7)
## add panel label
mtext("(b)",lwd=1,adj=0,font=1)

```

Podemos apreciar que en el primer caso hay una mayor tendencia a estar en el estado de caracter gris porque este tiene una tasa de diversificación mayor que el negro (simulado con un modelo BiSSE). En el segundo caso no hay una tendencia tan clara (simulado con un modelo independiente).

Ahora vamos a ajustar nuestro modelo con datos experimentales de peces de arrecifes de coral. Vamos a comparar el modelo en que las tasas de diversificación están afectadas por los estados de caracter, vivir en arrecifes de coral frente a no vivir en arrecifes de coral, con otro modelo en donde dichas tasas son independientes (Price et al., 2013).

Carguemos los datos  y echemos un vistazo.
```{r}
library(diversitree)
library(geiger)
library(phytools)

gt<-read.tree("grunts.phy")
print(gt,printlen=2)

gd<-read.csv("grunts.csv",row.names=1,stringsAsFactors=TRUE)
head(gd)

## extract habitat data
hab<-gd[,1]
## set names
names(hab)<-rownames(gd)
## plot our tree
plotTree(gt,ftype="i",fsize=0.7,offset=0.5)
## add tip labels
tiplabels(pie=to.matrix(hab,0:1)[gt$tip.label,],piecol=c("white","black"),cex=0.4)
## create legend
legend("bottomleft",c("non-reef","reef"),pch=21,pt.cex=1.6,cex=0.8,bty="n",pt.bg=c("white","black"))
```

Ahora estamos listo para ajustar nuestro modelo BiSSE.

```{r}
## make BiSSE likelihood function
bisse.model<-make.bisse(gt,hab)
## find reasonable parameter values for
## optimization
p<-starting.point.bisse(gt)
p
## optimize BiSSE model
bisse.mle<-find.mle(bisse.model,p)
bisse.mle
```

Podemos apreciar como en nuestra estima de MLE la tasa de especiación lambda1 es cerca del doble que lambda0.
Para saber si este modelo es significativamente mejor que el modelo independiente necesitamos ajustar también ese modelo.
Eso lo podemos hacer constriñendo el modelo para que lambda 1 sea igual que lambda0 y que mu1 sea igual mu0.

```{r}
## create constrained null model
bissenull.model<-constrain(bisse.model,lambda1~lambda0,mu1~mu0)
## optimize null model
bissenull.mle<-find.mle(bissenull.model,p[c(-2,-4)])

coef(bissenull.mle)
logLik(bissenull.mle)

```

Se puede apreciar como las tasas de diversificación ajustadas en este modelo coinciden con las el modelo birth-death que saldría de la función fit.bd, pero la estima de probabilidad del modelo es diferente. Esto es porque la probabilidad del modelo constreñido incluye también la probabilidad de los datos del rasgo binario y de esta manera pueda ser comparado directamente con el modelo no constreñido.

```{r}
## run likelihood-ratio test
bisseAnova<-anova(bisse.mle,null=bissenull.mle)
bisseAnova

aicw(setNames(bisseAnova$AIC,rownames(bisseAnova)))
```

Nuestros coeficientes sugiren que tanto la especiación como la extinción son más altas para peces que viven en arrecifes de coral que para los que no. No obstante, la probabilidad del modelo más complejo no mejora de manera muy significativa el modelo nulo.

Ahora vamos a ajustar nuestro modelo BiSSE con MCMC bayesiano.

```{r}
prior<-make.prior.exponential(1/(2*0.4))
prior

## run Bayesian MCMC
bisse.mcmc<-mcmc(bisse.model,bisse.mle$par,nsteps=1000,prior=prior,w=0.1,print.every=100)
bisse.mcmc
##subdivide plot and set margins
par(mfrow =c(1,2),mar=c(5.1,4.1,3.1,2.1))
##set colors for plotting
col <-setNames(c("green","yellow"), c("non-reef", "reef"))
## create graph of posterior sample for lamdda
profiles.plot(bisse.mcmc[,c("lambda0","lambda1")],col.line=col,las=1,bty="n",xlab=expression(lambda),cex.axis=0.7)
## add legend & panel label
legend("topright",names(col),pch=15,col=col,pt.cex=1.5,bty="n",cex=0.7)
mtext("a)",line=0.5,adj=0)
## create graph of posterior sample for mu
profiles.plot(bisse.mcmc[,c("mu0","mu1")],col.line=col,las=1,bty="n",xlab=expression(mu),cex.axis=0.7)
## add legend & panel label
legend("topright",names(col),pch=15,col=col,pt.cex=1.5,bty="n",cex=0.7)
mtext("b)",line=0.5,adj=0)
```

Una manera de ver esto de manera más visual es computar cuantas veces lambda1 es mayor que lambda0 y mu1 mayor que mu0 a lo largo de las iteraciones.

```{r}
## lambda
sum(bisse.mcmc$lambda1>bisse.mcmc$lambda0)/length(bisse.mcmc$lambda1)
## mu
sum(bisse.mcmc$mu1>bisse.mcmc$mu0)/length(bisse.mcmc$mu1)
```

Esto nos dice que la probabilidad a posteriori de que las tasas de diversificación en los peces de arrecifes de coral sea mayor que en los que no son de arrecifes de coral es carcana a 1.
Este resultado parece contradecir a lo que hemos concluido en MLE.
Quizás un modelo donde cambia la tasa de especiación pero la de extinción sea constante pueda tener mejor ajuste.



MODELO HISSE

Uno de los grandes problemas de los modelos SSE es que tienen una gran tasa de error de tipo I. Nosotros comparamos el modelo BiSSE por ejemplo frente a un modelo nulo, que normalmente muestra peor ajuste, pero hay muchos modelos alternativos que podrían mostrar un mejor ajuste que no necesariamente consideran una evolución conjunta de nuestro rasgo de interés y las tasas de diversificación (Rabosky & Golberg, 2015).
Es decir, que pasa si nuestro modelo nulo es peor que BiSSE pero cualquier otro modelo en donde las tasas de especiación y extinción no son constantes, si no que varian con el tiempo, es mejor que nuestro modelo BiSSE. O quizás nuestras tasas varían en función de otro caracter pero que no estamos incluyendo en el análisis.

Beaulier & O'Meara (2016) desarrollaron el modelo HiSSE para solventar este problema.
Este modelo nos permite considerar la posibilidad de que la especiación y la extinción varían pero no en función del carácter que estamos considerando en el análisis, sino en funcón de un caracter no medido, o también en función de ambos, nuestro caracter y otro caracter no medido.

Vamos a ajustar por tanto estos modelos con nuestro data set de peces de arrecifes de coral y el paquete de R HiSSE.
En este paquete en vez de calcular directamente la especiación y la extinción se calcula la fracción de la extinción con respecto a la especiación (epsilon = mu / lambda) y el recambio de especie "turnover" (lamba + mu).

Preparamos nuestros datos (al igual que en corHMM los datos deben estar en formato data.frame).

```{r}
## create input data frame for hisse
hd<-data.frame(Genus.species=rownames(gd),x=gd[,"habitat"])
head(hd)

library(hisse)

## create HiSSE design matrix
rates.hisse<-TransMatMakerHiSSE(hidden.traits=1)
rates.hisse

```

Para entender como funcionan los modelos HiSSE vamos a ajustar varios modelos.

En primer lugar ajustaremos un modelo BiSSE.
Este modelo debería tener el mismo ajuste que encontramos antes con el paquete diversitree.
Creamos una matriz de transición para un modelo BiSSE con hidden.traits=0. Luego, la manera de ajustar un modelo BiSSE aquí, es seleccionar la opción hidden.states=FALSE and ajustando los argumentos de los parametros turnover=c(1,2) y eps=c(1,2) para indicarle que queremos calcular estos parámetros solo para los estados de caracter de nuestro rasgo bajo estudio (y no para un rasgo oculto y no medido).

```{r}
## create hisse design matrix for BiSSE model
rates.bisse<-TransMatMakerHiSSE(hidden.traits=0)
rates.bisse
## fit BiSSE model using hisse
#warning, this make take a while
bisse.hmle<-hisse(gt,hd,turnover=c(1,2),eps=c(1,2),hidden.states=FALSE,trans.rate=rates.bisse)
bisse.hmle
```

Cómo habíamos previsto la probabilidad del modelo es similar a la que habíamos calculado previamente con el modelo BiSSE en diversitree.

A partir de nuestros valores de turnover y de epsilon podemos calcular los valores de lambda y de mu.

```{r}
## custom function to back-transform turnover and
## extinction-fraction to lambda & mu
repar.bd<-function(object,k=2){
  pars<-object$solution
  tt<-pars[grep("turnover",names(pars))][1:k]
  ee<-pars[grep("eps",names(pars))][1:k]
  lambda<-tt/(1+ee)
  mu<-tt-lambda
  nn<-sapply(strsplit(names(tt),"turnover"),function(x) x[2])
  matrix(c(lambda,mu),k,2,dimnames=list(nn,c("lambda","mu")))
  }
repar.bd(bisse.hmle)
```

También vamos calcular de nuevo el modelo nulo de BiSSE, es decir, uno en donde se modelizan las tasas de especiación y extinción y también el rasgo binario, pero de manera independiente. Llamamos aquí a ese modelo CID. Para ello tenemos que cambiar los argumentos de turnover y eps ambos a c(1,1), es decir, una sola categoría de tasas para cada parámetro.

```{r}
## fit CID model using hisse
## warning, this make take a while!
cid.mle<-hisse(gt,hd,turnover=c(1,1),eps=c(1,1),hidden.states=FALSE,trans.rate=rates.bisse)
cid.mle

## reparameterize CID model in terms of lambda
## and mu
repar.bd(cid.mle,1)

```

Una vez hemos ajustado estos medelos más simples y preliminares, vamos de verdad a ajustar modelos nuevos hasta ahora.

Primero vamos a ajustar un modelo donde hay una influencia en las tasas de diversificación debido a los estados de caracter de un rasgo no medido pero no hay influencia en el rasgo que sí estamos considerando. Lo llamaremos CID-2 porque es un modelo independiente del caracter (CharacterInDependent) pero hay dos tasas de diversicación, por los estados de carácter del rasgo no medido y oculto.

En primer lugar cogemos la matriz orginal rates.hisse e indicamos que hay un solo parámetro de transición entre los 4 estados de caracter posible.

```{r}
## create CID-2 design matrix
rates.cid2<-rates.hisse
rates.cid2[!is.na(rates.cid2)]<-1
rates.cid2
```

E indicamos que es un modelo de tipo CID-2 indicando en los argumentos turnover y eps c(1,1,2,2). Estos valores corresponden a las filas de la matriz rates.cid2 que hemos creado, es decir, una tasa de diversificación para el estado de caracter A y otra para el B, pero no se asignan para 0 y 1 que son los estados observados.

```{r}
## fit CID-2 model using hisse
## warning, this make take a while!
cid2.mle<-hisse(gt,hd,f=c(1,1),turnover=c(1,1,2,2),eps=c(1,1,2,2),hidden.states=TRUE,trans.rate=rates.cid2)
cid2.mle

## reparameterize to lambda & mu
repar.bd(cid2.mle,k=4)
```

Si echas un vistazo a los resultados nuestras tasas de diversificación varían en función de los estados de caracter A y B pero no en función de 0 y 1.

El paquete hisse nos permite visualizar la variación filogenética bajo nuestro modelo tipo hidden. La función MarginReconHiSSE se puede usar para obtener una reconstrucción marginal de los estados observados y marginales en la filogenia y luego representarlos en la filogenia con la función plot.hisse.states.

```{r}
## obtain marginal reconstructions under CID-2 model
cid2.recon<-MarginReconHiSSE(phy=gt,data=hd,f=cid2.mle$f,pars=cid2.mle$solution,hidden.states=2)

## create a plot of the rates on the tree
cid2.map<-plot.hisse.states(cid2.recon,rate.param="speciation",show.tip.label=TRUE,type="phylogram",fsize=0.6,legend.position=c(0,0.3,0,0.3))
```

La función plot.hisse.states no es muy flexible. Nos da dos resultados, la reconstrucción del caracter observado y la reconstrucción del caracter no observado.

Podemos plotear también la tasas de diversificacón usando una función genérica de phytools.

```{r}
## create CID-2 plot using phytools
plot(setMap(cid2.map$rate.tree,c("white","red")),fsize=c(0.5,0.8),leg.txt="prob. (low/high speciation)",dig=2)
```

Básicamente tenemos bajas tasas de diversificación donde hay ramas largas y altas tasas donde hay ramas más cortas.


El paquete hisse nos permite crear también un modelo tipo CID-4 donde hay 4 estados de caracter no observados, en donde las tasas de diversificación dependen de estos y no de los dos estados de caracter observados.
Para hacer esto ahora tenemos que ajustar los argumentos turnover y eps al valor c(1,1,2,2,3,3,4,4).

Las transiciones entre todos los estados caracter se modelizar con un único parámetro.

```{r}
## create design matrix for CID-4 model
rates.cid4<-TransMatMakerHiSSE(hidden.traits=3)
rates.cid4[!is.na(rates.cid4)]<-1
rates.cid4

## fit CID-4 model
## warning, this make take a while!
cid4.mle<-hisse(gt,hd,f=c(1,1),turnover=c(1,1,2,2,3,3,4,4),eps=c(1,1,2,2,3,3,4,4),hidden.states=TRUE,trans.rate=rates.cid4)
cid4.mle

## reparameterize model to lambda & mu
repar.bd(cid4.mle,8)

```

Finalmente vamos a ajustar un modelo HiSSE donde las tasas de diversificación dependen de los estados de caracter de nuestro rasgo obsrvado y también de los 4 estados de caracter no observados.

```{r}
## fit full HiSSE model
## warning, this make take a while!
hisse.mle<-hisse(gt,hd,f=c(1,1),hidden.states=TRUE,turnover=c(1,2,3,4,5,6,7,8),eps=c(1,2,3,4,5,6,7,8),trans.rate=rates.cid4)
hisse.mle

repar.bd(hisse.mle,8)

```

Finalmente vamos a comparar todos estos modelos con una función que vamos a crear aquí para los objetos de salidad hisse.

```{r}
## our logLik methods
logLik.hisse.fit<-function(x,...){
  lik<-x$loglik
  attr(lik,"df")<-(x$AIC+2*lik)/2
  lik
  }

# print a table of results

data.frame(model=c("CID","BiSSE","HiSSE CID-2","HiSSE CID-4","HiSSE full"),logL=sapply(list(cid.mle,bisse.hmle,cid2.mle,cid4.mle,hisse.mle),logLik),k=sapply(list(cid.mle,bisse.hmle,cid2.mle,cid4.mle,hisse.mle),function(x) attr(logLik(x),"df")),AIC=aic<-sapply(list(cid.mle,bisse.hmle,cid2.mle,cid4.mle,hisse.mle),AIC),Akaike.weight=unclass(aic.w(aic)))
```

Podemos ver que el mejor modelo es el más simple, seguido del BiSSE y CID-2.


MODELO QUASSE

Finalmente veremos un modelo en el que la tasa de especiación y/o extinción varian en función un caracter cuantitativo continuo (Fitzjohn 2010).
Este modelo se llama QuaSSE y está implementado en diversitree. Con este modelo podemos modelizar las tasas de especiación y/o extinción con una relación lineal (hay otras funciones disponible) con nuestro rasgo continuo o bien una relación constante, es decir, no están relacionados.

Para ver como funciona este modelo vamos a cagar los data sets de la superfamilia Coccoidea de los insectos (Hardy et al., 2016). Usaremos realmente un subconjunto del set de datos.
Hardy et al.(2016) hipotetizaron que una dieta especializada puede influenciar la tasa de diversificación. Las especialización en la dieta se midió como el número de familias de plantas que hacen de hospedadoras. Esto varía entre 1 y 109 y por lo tanto se puede considerar un rasgo continuo.

Carguemos los datos y echemosles un vistazo y preparemoslos para los análsis.

```{r}
## read tree adn data from file
scale_insect.tre<-read.tree(file="Coccoidea_phylogeny.tre")
scale_insect.data<-read.csv(file="Coccoidea_hosts.csv",row.names=1)
## check tree and data to ensure matching
chk<-name.check(scale_insect.tre,scale_insect.data)
summary(chk)

## prune mismatched taxa from the tree
scale_insect.pruned<-drop.tip(scale_insect.tre,chk$tree_not_data)

ln.hosts<-setNames(log(scale_insect.data$host.families),rownames(scale_insect.data))

## visualize a continuous character map of host plant
## number on scale insect tree
host.map<-contMap(scale_insect.pruned,ln.hosts,plot=FALSE)
host.map<-setMap(host.map,c("yellow","darkblue"))
plot(host.map,lwd=c(2,5),outline=FALSE,ftype="off",leg.txt="ln(host families)",legend=60)
```

Ya casi estamos listos. Recuerda que hay que indicar la fracción del total de especies muestreadas.

Vamos a ajustar un modelo en que la relación entre especiación y extinción es constante con respecto a nuestro caracter, luego un modelo en que la extinción es constante pero la especiación evolución de manera lineal en relación a nuestro caracter, luego un modelo en que ocurre lo opuesto y finalmente un modelo en que ambos, especiación y extinción, varían de manera lineal con respecto a nuestro rasgo de interés.

Es importante también tener en cuenta que en este modelo, difícil de ajustar, es importante empezar con valores iniciales lo más cercanos posibles al óptimo. Esto lo hacemos normalmente con la función starting.point.

Por desgracia la función starting.point.quasse no está preparada para tener en cuenta solo una fracción de lo muestreado así que haremos un apaño y usaremos la funciones fit.bd y fitContinuous para conseguir esos valores iniciales.

```{r}

rho<-Ntip(scale_insect.pruned)/8000

## run fit.bd and fitContinuous to get starting
## values for our QuaSSE optimization
bd<-fit.bd(scale_insect.pruned,rho=rho)
bd
bm<-fitContinuous(scale_insect.pruned,ln.hosts)
bm
p<-setNames(c(bd$b,bd$d,bm$opt$sigsq),c("lambda","mu","diffusion"))
p

## define range of x
xr<-range(ln.hosts)+c(-1,1)*20*p["diffusion"]
## make linear model for QuaSSE
linear.x<-make.linear.x(xr[1],xr[2])
linear.x
## make QuaSSE likelihood function for variable
## lambda and constrain
lik.lambda<-make.quasse(scale_insect.pruned,ln.hosts,lambda=linear.x,mu=constant.x,sampling.f=rho,states.sd=0.1)
lik.lambda<-constrain(lik.lambda,drift~0)
##We constrained the parameter drift con drift~0. The drift parameter in make.quasse allows the mean of our character ##evolution process to change through time. We’re not going to worry about that

## subsample starting parameter values to match
## the model we’re fitting
pp<-setNames(c(p["lambda"],0,p["mu"],p["diffusion"]),argnames(lik.lambda))
pp

## fit our first QuaSSE model
## warning, this make take a while!
lambda.mle<-find.mle(lik.lambda,x.init=pp,control=list(parscale=0.1),lower=rep(0,4))
lambda.mle

```

Ahrora ajustaremos el modelo donde lambda es constante y my tiene una relación linear con nuestro caracter de interés.

```{r}
## make QuaSSE likelihood function for variable
## mu and constrain
lik.mu<-make.quasse(scale_insect.pruned,ln.hosts,lambda=constant.x,mu=linear.x,sampling.f=rho,states.sd=0.1)
lik.mu<-constrain(lik.mu,drift~0)
## fit variable mu model
pp<-setNames(c(p[c("lambda","mu")],0,p["diffusion"]),argnames(lik.mu))
mu.mle<-find.mle(lik.mu,x.init=pp,control=list(parscale=0.1),lower=rep(0,4))

coef(mu.mle)
logLik(mu.mle)

```

Y ahora vamos a ajustar el modelo más complejo donde tanto la especiación como la extinción varían linealmente en función de nuestro rasgo bajo estudio. Este es el más complicado de ajustar, así que vamos iniciar la optimización con los resultados de los dos modelos previos.

```{r}
## create full likelihood function
lik.full<-make.quasse(scale_insect.pruned,ln.hosts,lambda=linear.x,mu=linear.x,sampling.f=rho,states.sd=0.1)
lik.full<-constrain(lik.full,drift~0)
## fit full QuaSSE model
pp<-setNames(c(lambda.mle$par[1:2],mu.mle$par[2:3],p["diffusion"]),argnames(lik.full))
pp

full.mle<-find.mle(lik.full,x.init=pp,control=list(parscale=0.1),lower=rep(0,5))
## print model coefficients and log-likelihood
coef(full.mle)
logLik(full.mle)

```

Finalmente ajustamos el modelo más simple donde tanto especiación como extinción son constantes con respecto a nuestro caracter de interes. Los valores de especiacion y extinción deben ser parecidos a los ajustados con fit.bd pero el ajuste diferente porque aquí tenemos en cuenta también el caracter de interés aunque sea independiente.

```{r}
## likelihood function for character-
## independent model
lik.cid<-make.quasse(scale_insect.pruned,ln.hosts,lambda=constant.x,mu=constant.x,sampling.f=rho,states.sd=0.1)
lik.cid<-constrain(lik.cid,drift~0)
argnames(lik.cid)

## fit CID QuaSSE model and print coefficients
cid.mle2<-find.mle(lik.cid,x.init=p,control=list(parscale=0.1),lower=rep(0,3))
coef(cid.mle2)
logLik(cid.mle2)
```

Y finalmente vamos a comparar todos los modelos para ver cual tiene mejor ajuste.

```{r}
anova(cid.mle2,variable.lambda=lambda.mle,variable.mu=mu.mle,full.model=full.mle)

```

Claramente podemos rechazar la hipotesis nula de diversificació constante.

Echemos un vistazo a los modelos.

```{r}
## subdivide plotting area
par(mfrow=c(2,2))
## a) plot constant rate (CID) QuaSSE model
plot(NULL,xlim=range(ln.hosts),ylim=c(0,1.5),bty="n",xlab="log(host families)",ylab=expression(paste(lambda," or ",mu)))
mtext("(a)",line=1,adj=0)
clip(min(ln.hosts),max(ln.hosts),0,1.5)
abline(h=cid.mle2$par["lambda"],lwd=2)
abline(h=cid.mle2$par["mu"],lwd=2,col="gray")
## b) plot variable lambda QuaSSE model
plot(NULL,xlim=range(ln.hosts),ylim=c(0,1.5),bty="n",xlab="log(host families)",ylab=expression(paste(lambda," or ",mu)))
mtext("(b)",line=1,adj=0)
clip(min(ln.hosts),max(ln.hosts),0,1.5)
abline(a=coef(lambda.mle)["l.c"],b=coef(lambda.mle)["l.m"],lwd=2)
abline(h=coef(lambda.mle)["m.c"],lwd=2,col="gray")
legend(x=3,y=1.5,
c(expression(lambda),expression(mu)), lwd=2,col=c("black","gray"),bty="n")
## c) plot variable mu QuaSSE model
plot(NULL,xlim=range(ln.hosts),ylim=c(0,1.5),bty="n",xlab="log(host families)",ylab=expression(paste(lambda," or ",mu)))
mtext("(c)",line=1,adj=0)
clip(min(ln.hosts),max(ln.hosts),0,1.5)
abline(h=coef(mu.mle)["l.c"],lwd=2)
abline(a=coef(mu.mle)["m.c"],b=coef(mu.mle)["m.m"],lwd=2,col="gray")
## d) plot variable lambda and mu QuaSSE model
plot(NULL,xlim=range(ln.hosts),ylim=c(0,1.5),bty="n",xlab="log(host families)",ylab=expression(paste(lambda," or ",mu)))
mtext("(d)",line=1,adj=0)
clip(min(ln.hosts),max(ln.hosts),0,1.5)
abline(a=coef(full.mle)["l.c"],b=coef(full.mle)["l.m"],lwd=2)
abline(a=coef(full.mle)["m.c"],b=coef(full.mle)["m.m"],lwd=2,col="gray")

```

Podemos concluir que las tasas de especiación y extinción aumentan en función del número de familias que actuan como hospedador, aunque la tasa de especiación aumenta más rápidamente.

#####################
ACTIVIDADES

1. Vuelve a nuestro ejemplo inical de peces que viven o no en arrecifes y ajusta un modelo BiSSE en donde hay dos tasas de especiación en función de nuestro rasgo binario pero solo una tasa de extinción.

```{r}
##Your code here

```


####################
BIBLIOGRAFÍA BÁSICA

Maddison, W. P., P. E. Midford, S. P. Otto, and T. Oakley. 2007. Estimating a binary character’s effect on
speciation and extinction. Syst. Biol. 56:701–10.

BIBLIOGRAFÍA RECOMENDADA

Beaulieu, J. M., and B. C. O’Meara. 2016. Detecting hidden diversification shifts in models of trait-
dependent speciation and extinction. Syst. Biol. 65:583–601.

Beaulieu, J. M., B. C. O’Meara, and M. J. Donoghue. 2013. Identifying hidden rate changes in the evolution
of a binary morphological character: The evolution of plant habit in campanulid angiosperms. Syst.
Biol. 62:725–37.

FitzJohn, R. G. 2010. Quantitative traits and diversification. Syst. Biol. 59:619–33.

Hardy, N. B., D. A. Peterson, and B. B. Normark. 2016. Nonadaptive radiation: Pervasive diet specializa-
tion by drift in scale insects? Evolution 70:2421–28.

Price, S. A., J. J. Tavera, T. J. Near, and P. C. Wainwright. 2013. Elevated rates of morphological and
functional diversification in reef-dwelling haemulid fishes. Evolution 67:417–28.

Rabosky, D. L., and E. E. Goldberg. 2015. Model inadequacy and mistaken inferences of trait-dependent
speciation. Syst. Biol. 64:340–55.

